【裁判字號】    98,易,603
【裁判日期】    980612
【裁判案由】    恐嚇
【裁判全文】
臺灣臺南地方法院刑事判決               98年度易字第603號
公  訴  人  臺灣臺南地方法院檢察署檢察官
被      告  甲○○
選任辯護人  江信賢律師
            熊家興律師
            曾靖雯律師
上列被告因恐嚇案件，經檢察官提起公訴（98年度偵字第3636號）
，本院判決如下：
    主  文
甲○○以加害生命、身體之事，恐嚇他人致生危害於安全，處拘
役伍拾日，如易科罰金，以新臺幣壹仟元折算壹日。
    事  實
一、甲○○與丙○○前為同事關係，甲○○因聽聞友人轉述丙○
    ○在外批評甲○○，又適逢甲○○之親人亡故，甲○○因而
    心生不滿，而於民國97年9 月18日中午12時20分許、12時27
    分許，接續以門號0000000000號行動電話撥打至丙○○之門
    號0000000000號行動電話，當時丙○○駕車行駛於國道1 號
    高速公路北上岡山至路竹路段，甲○○基於恐嚇他人生命、
    身體安全之惡害通知，接續向丙○○恫稱：「你亂講話，你
    走路要小心，我知道你在哪裡活動，我知道你的車，知道你
    住哪裡，不要在路上被我碰到，如果碰到的話要叫人打你，
    打到腳斷掉，把頭打破，要把你打死」等語二次，致使丙○
    ○心生畏懼，旋將車開往臺南市警察局第二分局民權派出所
    報案處理，於當日13時34分許，甲○○又承前恐嚇之犯意，
    以其上開門號撥打丙○○之上述門號，接續向丙○○為同上
    之恐嚇言語，丙○○正在警局製作筆錄，遂將電話交予警員
    接聽，甲○○始掛斷電話，嗣經警循線追查而悉上情。
二、案經丙○○訴由臺南市警察局第一分局報請台灣台南地方法
    院檢察署檢察官偵查起訴。
    理  由
壹、程序方面：
一、被告以外之人於審判外之陳述，雖不符前四條之規定，而經
    當事人於審判程序同意作為證據，法院審酌該言詞陳述或書
    面陳述作成時之情況，認為適當者，亦得為證據。當事人、
    代理人或辯護人於法院調查證據時，知有第159 條第1 項不
    得為證據之情形，而未於言詞辯論終結前聲明異議者，視為
    有前項之同意。刑事訴訟法第159 條之5 定有明文。證人丙
    ○○警詢所為之證述，係屬審判外之言詞陳述，檢察官、被
    告並無不同意列為證據，且本院審理時，無於言詞辯論終結
    前聲明異議。而前開證人在警詢所為之證述，係在自由意志
    下所為陳述，並親閱筆錄無訛後始簽名作成之情況，且該證
    言適為本案應審酌必要事項，自有證據能力，得為本案證據
    。
二、被告以外之人於偵查中向檢察官所為之陳述，除顯有不可信
    之情況者外，得為證據，刑事訴訟法第159 條之1 第2 項定
    有明文。證人丙○○在臺灣臺南地方法院檢察署檢察官偵訊
    時，業經檢察官查明與被告無親屬、婚約、法定代理關係，
    並告知具結義務及偽證之處罰後，命具結以擔保其證言之真
    實性。另實務運作，偵查中檢察官向被告以外之人所取得之
    陳述，原則上均能遵守法律規定，不致違法取供，該證人於
    偵查中向檢察官所為之證言，並無顯不可信之情事，自有證
    據能力，得為本案證據。
貳、實體方面：
一、訊據被告固供認其有於97年9 月18日12時20分許、12時27分
    許及13時34分許，以其所使用之行動電話門號0000000000號
    撥打丙○○所使用之行動電話門號0000000000號共計3 通。
    惟矢口否認恐嚇犯行，辯稱：伊係因聽聞丙○○在外批評伊
    ，要打電話找他理論，請他不要亂講話，因為電話一直中斷
    ，才連打3 通電話，伊是有罵他，但沒有跟他說：「不要在
    路上被我碰到，如果碰到的話要叫人打你，打到腳斷掉，把
    頭打破，要把你打死」云云。
二、經查：
（一）被告甲○○於有於97年9 月18日12時20分許、12時27分許
      及13時34分許，以其所使用之行動電話門號0000000000號
      撥打丙○○所使用之行動電話門號0000000000號共計3 通
      等情，業據被告甲○○於警詢、偵訊及本院審理時供認不
      諱。核與證人丙○○於偵查及本院審理時具結後所為之證
      述相符。並有丙○○使用之行動電話門號0000000000號行
      動電話通聯紀錄一份在卷可稽（見警卷第6頁至第12頁）
      ，此部分事實應堪認定。
（二）證人丙○○於偵訊時結證稱：於97年9 月18日中午，接到
      對方（即被告）電話，對方是女生的聲音，一打來就開始
      罵，說我亂講話，叫我走路要小心，她知道我在哪裡活動
      ，她知道我的車，知道我住哪裡，不要在路上被她碰到，
      如果碰到的話要叫人打我，打到腳斷掉、把頭打破，要把
      我打死，我跟她說，我到底是哪裡對不起妳，她要我跟她
      道歉，我就跟她說對不起，她說妳不夠誠心，我問她是誰
      ，她說她叫甲○○，... 後來又再打一通電話還是一直罵
      ，還有恐嚇我，講的內容跟第一通大同小異，第三通是我
      到警察局作筆錄的時候接到，也是一樣的內容等語（見偵
      卷第12頁）；於本院審理經檢察官詰問亦證稱：她就是有
      跟我說一些恐嚇、威脅的話。有些話確實內容不太清楚，
      就是在外面要小心，會有人對我不客氣，會有人來對付我
      ，大致上是這樣。有說不要在路上被碰到，如果碰到的話
      要叫人打我，要打到腳斷掉、把頭打破、要把我打死，..
      因為講了很多次，每次講的差不多，所以能確實記住對方
      有講這些恐嚇的言語等語（見本院卷第28、29頁），是觀
      丙○○前後以證人身分所為之證詞，前後一致。再被告於
      半小時內竟連續撥打3 通電話予丙○○與常情有違之行為
      。復以被告亦供認因聽聞丙○○在外批評她因氣憤才打電
      話罵他，並且有要丙○○向伊道歉等語，與證人丙○○所
      述內容亦相符，堪信丙○○前開證詞當非設詞誣陷被告之
      語。辯護人雖以證人丙○○即係告訴人其上開所述乃係告
      訴人一人之指述，並無其他諸如錄音、證人足以證明，且
      其所述內容不明，不得憑為證據云云置辯，惟查，丙○○
      於偵查及本院審理係以證人身分為前開證述時，業已具結
      以擔保其真實性，且證人之證詞亦無何不合常情或其他違
      反經驗法則之情事而得動搖其證詞之可信性，此外，被告
      係於電話中，對告訴人丙○○為前開恐嚇言詞，是被告所
      為前開恐嚇言語時，除接聽電話之丙○○外，本無其他人
      得以知悉被告與丙○○間之談話內容，是依本案性質，本
      難期待尚有其他證人得以直接證明丙○○前開證述，自不
      應以無其他證人或得以直接佐證丙○○前開證述內容，即
      認丙○○前開證述與事實不符，是辯護人上開所辯，為無
      足採。綜此，應認丙○○前開證詞與事實相符，應堪採信
      ，被告甲○○辯稱僅有罵丙○○並未以恐嚇言語通知丙○
      ○云云，應與事實不符，無可採信。
（三）按「刑法上所謂恐嚇，祇須行為人以足以使人心生畏怖之
      情事告知他人即為已足，其通知危害之方法並無限制，凡
      一切以直接之言語、舉動，或其他足使被害人理解其意義
      之方法或暗示其如不從將加危害，而使被害人心生畏怖者
      ，均應包括在內。而該言語或舉動是否足以使他人生畏怖
      心，應依社會一般觀念衡量之，如行為人之言語、舉動，
      依社會一般觀念，均認係惡害之通知，而足以使人生畏怖
      心時，即可認屬恐嚇」（22年度上字第1310號判例、73年
      度臺上字第1933號判決、84年度臺上字第813 號判決參照
      ）。被告甲○○以電話對告訴人恫稱「你亂講話，你走路
      要小心，我知道你在哪裡活動，我知道你的車，知道你住
      哪裡，不要在路上被我碰到，如果碰到的話要叫人打你，
      打到腳斷掉，把頭打破，要把你打死」等語，衡諸社會一
      般觀念，此種言詞之威嚇，足令一般人感覺身體、生命受
      到威脅，其行為於客觀上已可認屬惡害之通知，並達足使
      人心生畏怖之程度，而告訴人丙○○當時確有心生恐懼之
      感，亦據證人丙○○到院證述明確（見本院卷第30頁），
      是被告甲○○之行為與刑法第305 條之恐嚇罪之要件已相
      當，應堪認定，辯護意旨以被告甲○○係之女性，且已有
      明確告知告訴人其姓名，即無從成立恐嚇云云，要無足採
      。
（四）綜上所述，被告所辯，應屬事後卸責之詞，不足採信，其
      恐嚇犯行，事證明確，堪可認定，應依法論科。
三、核被告所為係犯刑法第305 條之恐嚇危害安全罪。被告基於
    一恐嚇犯意，接續三次恐嚇告訴人，為接續犯，僅為單一之
    恐嚇罪。爰審酌被告係因聽聞友人傳述告訴人在外之言詞因
    一時氣憤而生之恐嚇動機、恐嚇手段、告訴人因而所受之恐
    懼程度、犯罪後始終否認犯行之態度等一切情狀，量處如主
    文所示之刑，並諭知易科罰金之折算標準，以資懲儆。
據上論斷，應依刑事訴訟法第299 條第1 項前段，刑法第305 條
、第41條第1項前段，刑法施行法第1條之1，判決如主文。
本案經檢察官乙○○到庭執行職務。
中    華    民    國    98    年    6     月    12    日
                  刑事第二庭    法  官  童來好
以上正本證明與原本無異。
如不服本判決應於收受本判決後10日內向本院提出上訴書狀，並
應敘述具體理由。其未敘述上訴理由者，應於上訴期間屆滿後20
日內向本院補提理由書狀（均須按他造當事人之人數附繕本）「
切勿逕送上級法院」。
                                書記官  柯貞如
中    華    民    國    98    年    6     月    12    日
附錄本案論罪科刑法條全文
中華民國刑法第305 條（恐嚇危害安全罪）
以加害生命、身體、自由、名譽、財產之事，恐嚇他人致生危害
於安全者，處2 年以下有期徒刑、拘役或3 百元以下罰金。


司法院資訊處製作；財團法人民間司法改革基金會備份。
